【裁判字號】    97,易,1576
【裁判日期】    971003
【裁判案由】    賭博
【裁判全文】
臺灣臺北地方法院刑事判決              97年度易字第1576號
公  訴  人  臺灣臺北地方法院檢察署檢察官
被      告  甲○○
                    之3
上列被告因賭博案件，經檢察官聲請以簡易判決處刑（96年度偵
字第11608號），由本院改依通常程序審理，本院判決如下：
    主  文
甲○○無罪。
    理  由
一、本件公訴意旨略以：甲○○係設於臺北市○○區○○路三０
    一號之萬通證券份有限公司（下稱萬通證券公司）之營業員
    ，負責接受客戶委託買賣股票。基於意圖營利之概括犯意，
    招攬不特定之賭客，以萬通證券公司營業用之專線電話00
    000000號，轉接至被告行動電話上使用，並以上址之
    辦公處所作為空中賭場之辦公處所，負責接單，惟實際上並
    未將賭客買賣下單至合法之期貨交易市場，而係以買空賣空
    之方式，自行將賭客所下之買單轉知有犯意聯絡之莊家對賭
    ，其方法為賭客來電指定欲下注臺灣期貨交易指數之特定時
    點，交易以「口」為單位，每漲跌一點輸贏新臺幣（下同）
    二百元，每口買賣需另支付手續費四百元，以當日收盤點數
    決定輸贏，俟收盤後依下單口數加乘結算輸贏，並由被告在
    安泰商業銀行股份有限公司（下稱安泰銀行）帳號0000
    0000000000號帳戶，收取及交付雙方輸贏之差額
    。嗣於九十四年六月間，臺灣證券交易股份有限公司派員赴
    萬通證券公司實地查核發現，被告於九十四年五月二十七日
    上午九時十五分許，以上開公司專線撥打電話予證人孫合興
    提及「空十口」對話後，旋即於同日上午十時三十分許，撥
    打電話至門號（０三）0000000號，要求下單「空十
    口，三０三、三０四」等語，始悉上情。案經法務部調查局
    臺北市調查處移送偵辦。因認被告涉犯刑法第二百六十八條
    之意圖營利，供給賭博場所及聚眾賭博罪嫌云云。
二、按犯罪事實應依證據認定之，無證據不得認定其犯罪事實；
    不能證明被告犯罪者，應諭知無罪之判決，刑事訴訟法第一
    百五十四條第二項、第三百零一條第一項分別定有明文。又
    事實之認定應憑證據，如不能發現相當證據或證據不足以證
    明者，自不能以推測或擬制之方法，以為裁判之基礎；而認
    定犯罪事實所憑之證據，雖不以直接證據為限，間接證據亦
    包括在內，然無論直接或間接證據，其為訴訟上之證明，須
    於通常一般之人均不致於有所懷疑，而得確信其為真實之程
    度者，始得據之為有罪之認定，倘其證明尚未達到此一程度
    ，而有合理性懷疑之存在時，即無從為有罪之認定，此有最
    高法院四十年台上字第八六號判例、七十六年台上字第四九
    八六號判例意旨可資參照。是被告於經判決有罪確定前，應
    被認定為無罪，被告並無自證無罪之義務，為刑事訴訟之基
    本原則，被告否認犯罪所持之辯解，縱無可取，仍不得因此
    資以為反證其犯罪之論據。
三、公訴人認被告甲○○涉有上開意圖營利，供給賭博場所及聚
    眾賭博罪嫌，無非係以被告之供述，證人孫合興、李俊雄、
    張永奇之證述，且有中華電信股份有限公司通話明細報表、
    通聯記錄查詢系統、電話錄音光碟片暨譯文、安泰銀行帳號
    00000000000000號帳戶存款當期交易明細表
    、存款往來對帳單各一份在卷可稽，為其主要論罪依據。訊
    據被告固坦承有與被告孫合興合資以口為單位，每口每漲跌
    一點輸贏二百元之方式，與證人李俊雄對賭臺灣期貨指數（
    即臺指期）漲跌，每口手續費之事實，然堅決否認上開意圖
    營利供給賭博場所及聚眾賭博之犯行，辯稱：萬通證券公司
    客戶委託買賣之期貨單，其均係下至萬通證券公司之期貨系
    統亦即國泰世華銀行之期貨商中，並未在萬通證券公司辦公
    處所內，招攬不特定賭客，將賭客所下期貨單轉知有犯意聯
    絡之莊家對賭之情事等語。
  (一)被告係萬通證券公司股票營業員，曾於九十四年五月二十七
    日上午九時十五分許，以萬通證券公司00000000號
    專線撥打電話予證人孫合興，對話內容提及「（被告）董仔
    ，你新的盤口是千萬不可在市場單的時間補，下十口就全檔
    了。（證人孫合興）我哪有幾十口。（被告）空十口，我講
    你不要在市場單的時間來補，你自己閃過，新的盤口用十口
    就不再接了。（證人孫合興）我知道。‧‧‧（證人孫合興
    ）你都沒有盤口？你這個盤我就不要了‧‧‧（被告）我跟
    他講這是我客人的單啊‧‧‧（證人孫合興）你那裡沒盤口
    我找給你，別人二點半一堆。（被告）二點半我替你解套沒
    有利潤，我沒有利潤，二點半麥棟（台語）。（證人孫合興
    ）麥棟。（被告）好啊好啊，你解掉好啊。」等語，被告並
    有於同日十時三十二分許，以上開萬通證券公司專線撥打電
    話至證人張永奇所申請租用之（０三）0000000號電
    話，與受話方為「（受話方）喂你好。（被告）那我可以空
    嗎？（受話方）可以。（被告）市價空十口，三０三、三０
    四。」之對話內容，且證人孫合興、李俊雄自九十三年間起
    均有陸續匯款至被告上開安泰銀行帳戶中等節，業據被告於
    警詢及偵查中坦認在卷（偵查卷第一一頁、第六八頁、第一
    ０一頁），並經證人孫合興於警詢及偵查中證述屬實（偵查
    卷第六頁、第五八頁、第八九頁、第一０一頁），且有中華
    電信股份有限公司通聯紀錄查詢系統結果二份、通聯調閱查
    詢單、電話錄音光碟譯文、通話明細報表、被告上開安泰銀
    行帳戶印鑑卡、存款當期交易明細表、存款往來對帳單各一
    份在卷可稽（偵查卷第一九頁至二四頁、第三八頁至第四八
    頁）。此部分之事實，洵堪認定。
  (二)而上開被告與證人孫合興之通話內容，係雙方談及其與證人
    孫合興合資以口為單位，每口每漲跌一點輸贏二百元之方式
    ，與證人李俊雄對賭臺灣期貨指數（即臺指期）漲跌，每口
    手續費四百元之賭博事宜，至上開資金往來，其中部分係被
    告在結算其與證人孫合興以上開方式與證人李俊雄對賭輸贏
    後，由證人孫合興、李俊雄分別匯款至其上開帳戶支付賭款
    之往來等情，業據被告於九十六年八月二十三日偵查中及本
    院行準備程序時坦認在卷。然被告除與證人孫合興一同合資
    下單與證人李俊雄對賭外，並未招攬其他人與證人李俊雄以
    上開方式對賭一節，業經被告於偵查中及本院準備程序中供
    述在卷（偵查卷第九六頁、第九七頁、第一二一頁、第一二
    二頁），核與證人孫合興於偵查中所證述：「以台指的跳動
    方式。」、「（莊家是否李俊雄？）是，我們跟他下單。」
    、「（每一口的手續費？）四百元。」、「每一點二百元。
    」、「我自己下單，被告那邊結帳，我跟李俊雄不熟，所以
    我下多少我會跟被告說，由被告核算。」、「（被告是否幫
    莊家李俊雄經營賭博？）不是。是跟被告一起合著玩‧‧‧
    」之情節相符（偵查卷第九七頁、第九八頁），並經證人李
    俊雄於偵查中證稱：確有與以每口每漲跌一點輸贏二百元之
    方式與被告對與指數漲跌等語無訛（偵查卷第九九頁、第一
    ００頁）。
  (三)至被告於九十四年五月二十七日上午九時十五分許，使用萬
    通證券公司00000000號專線電話與證人孫合興通話
    後，旋於同日上午十時三十二分許，以上開萬通證券公司專
    線撥打電話至證人張永奇所申請租用之（０三）00000
    00號電話，與受話方為「（受話方）喂你好。（被告）那
    我可以空嗎？（受話方）可以。（被告）市價空十口，三０
    三、三０四。」之對話內容，固經證人張永奇於偵查中證稱
    ：該電話號碼雖渠所申請租用，然與被告互不相識，亦未與
    被告為上開內容之對話等語在卷（偵查卷第一八九頁）。惟
    該通電話係被告與證人孫合興共同欲以上開對賭方式撥打電
    話至（０三）0000000號電話下單對賭之對話，亦經
    被告於偵查中供稱：「（０三－0000000電話錄音申
    登人為張永奇，是否認識？）我不認識他‧‧‧剛好那一次
    打電話給他下單，但他沒有收‧‧‧」、「「以孫合興下單
    給李俊雄為主‧‧‧張永奇就只有電話錄音那一次而已。」
    等語不諱（偵查卷第一二二頁）。且酌諸被告在九十四年五
    月二十七日上午，除先後與證人孫合興通話及撥打電話至（
    ０三）0000000號電話下單對賭外，迄於同日中午十
    二時三十三分許止，均未有與第三人通話之紀錄，此有上開
    電話錄音光碟譯文一份在卷可按（偵查卷第二一頁），是若
    被告有招攬其他人以上開方式與證人李俊雄對賭，抑或與使
    用（０三）0000000號電話號碼接單之不詳姓名年籍
    人對賭，則被告上開萬通證券公司專線電話，要無截至九十
    四年五月二十七日中午十二時三十三分許止，僅有與證人孫
    合興通話及撥打至（０三）0000000號下單二通通話
    之可能。
  (四)總此，足認被告供稱其係與證人孫合興合資與證人李俊雄以
    上開方式對賭，且係首次撥打電話至（０三）000000
    0號下單對賭，並未招攬其他人與證人李俊雄或使用（０三
    ）0000000號電話號碼接單之不詳姓名年籍人，以上
    開方式對賭等語屬實可採。此外，復查無其他積極證據足證
    被告涉有公訴人所指基於意圖營利之概括犯意，招攬不特定
    賭客，在其上開萬通證券公司辦公處所內，負責接單，以電
    話將賭客所下之買單轉知有犯意聯絡之莊家對賭之聚眾賭博
    及提供場所賭博之情事，自難僅憑被告有與證人孫合興合資
    ，利用上班時間，在其萬通證券公司辦公室內，使用上開專
    線電話向與證人李俊雄及使用（０三）0000000號電
    話號碼接單之不詳姓名年籍人下單對賭之行為，遽認被告有
    上開意圖營利聚眾賭博及提供場所賭博之犯行，自屬不能證
    明被告犯罪，揆諸前揭規定與判例意旨，依法自應為無罪判
    決之諭知。
據上論斷，應依刑事訴訟法第四百五十二條、第二百八十四條之
一、第三百零一條第一項，判決如主文。
本案經檢察官林達到庭執行職務。
中    華    民    國    97    年    10    月    3     日
                        臺灣臺北地方法院刑事第十五庭
                            法  官   吳麗英
上正本證明與原本無異。
如不服本判決，應於判決送達後10日內向本院提出上訴狀 (應抄
附繕本)。
                            書記官   田華仁
中    華    民    國    97    年    10    月    3     日


司法院資訊處製作；財團法人民間司法改革基金會備份。
